# 关于担保收入的确认

提问人：daisy_potato 时间：2012-07-19 17:46:01
A企业向B企业借款 5000 万元，C企业提供借款担保，取得手续费收入 40 万元，请问 40 万元确认收入的时点，是取得时还是A企业归还借款后？

回答人：chenyiwei
回复 daisy_potato 的帖子
这种情况，C企业应按照《企业会计准则第 22 号——金融工具确认和计量》关于财务担保合同的规定处理：
第三十三条：（三）不属于指定为以公允价值计量且其变动计入当期损益的金融负债的财务担保合同，或没有指定为以公允价值计量且其变动计入当期损益并将以低于市场利率贷款的贷款承诺，应当在初始确认后按照下列两项金额之中的较高者进行后续计量：
1 ．按照《企业会计准则第 13 号——或有事项》确定的金额； 2 ．初始确认金额扣除按照《企业会计准则第 14 号——收入》的原则确定的累计摊销额后的余额。
如果C企业不会实际承担担保责任，则收取的 40 万元应确认为递延收益，在担保期限内按直线法确认为各期收入。如果需承担担保责任的，则按照或有事项准则对可能发生的担保损失作出最佳估计，确认预计负债。

回答人：chenyiwei
回复 daisy_potato 的帖子
其实就是我说的这种情况：在期末对承担担保责任的可能性进行估计，如果认为很可能需要履行担保责任的，则按照或有事项准则的规定确认预计负债；如果承担担保责任尚未到“很可能”的程度，则将所收到的款项按直线法摊销确认为各期的收入，不确认预计负债。
也不能说“这里其所承担的风险和收益是不匹配的”，其实这是一种保险（只不过没有运用保险合同准则进行核算），对于同时承接多笔业务的担保公司，各笔业务的风险和报酬是可以对冲的。

提问人：随便逛的 CPA 时间：2012-07-20 16:35:53
回复 chenyiwei 的帖子
陈老师，要是非担保公司提供的担保在预计不会承担担保责任时应该按偶然性收入一次性确定收入吧？
还有现在企业进行银行借款时支付给银行的财务顾问费（一般都能与借款合同相匹配）是否需要按借款合同的期间进行摊销？

回答人：chenyiwei
1 、应在担保期限内摊销，分期确认收入。 2 、要看服务费是否有对应的服务且其价值与收取的服务费金额相称，还是实际上是按照融资金额、期限和一定比率计算的，本质上是利息的组成部分。

提问人：zhs7403 时间：2015-04-10 08:11:26
陈老师，如何区分不满足 14 号收入确认条件以及收入确认同时计提预计负债？比如此例，也可认为风险没有转移不缺人收入？

回答人：chenyiwei
一般企业（非融资担保公司）的担保费收入是按直线法在担保期间分摊确认的，实质上类似于提供劳务模式，不存在风险和报酬转移的问题。

提问人：jackiechen8623 时间：2015-05-08 16:33:41
陈总，如果是融资担保公司呢，目前根据新的会计准则是否有新的变化呢？

回答人：chenyiwei
融资性担保公司的会计处理遵循解释 4 号第七条和解释 5 号第二条，采用保险合同模式。